【裁判字號】    88,易,2223
【裁判日期】    891018
【裁判案由】    竊盜
【裁判全文】
臺灣桃園地方法院刑事判決                        八十八年度易字第二二二三號
    公  訴  人  臺灣桃園地方法院檢察署檢察官
    被      告  乙○○
右列被告因竊盜案件，經檢察官提起公訴（八十八年度偵字第三六六七號），本院判
決如左︰
    主  文
乙○○竊盜，處有期徒刑肆月。
    事  實
一、緣乙○○與丁○○、丙○○、甲○○、張良賢（已死亡）係兄弟，乙○○兄弟五
    人於民國五十六年一月間分家產，將座落桃園縣平鎮鄉（現升格為市）南勢村八
    鄰二十五號（於八十一年四月改編為平鎮市金星里十九鄰平鎮三十一號）之新屋
    ，分由丙○○、甲○○、張良賢使用，丙○○、甲○○、張良賢三人約定以甲○○之名義繳納稅捐。丁○○與乙○○則分得前揭門牌號碼之舊屋使用。丙○○、
    甲○○、張良賢及乙○○之前揭房屋於八十七年九月初某日，經案外人戊○○拆
    除（毀損房屋部分由檢察官另行分案偵查）。
二、乙○○於八十七年九月上旬某日（約九月八日，公訴人誤繕為十月二日），見前
    揭房屋拆除之屋樑杉木可為利用，竟意圖為自己不法之所有，自該日起，至八十
    七年十月二日甲○○發覺前之不詳日止，以其自用小貨車分三次接續竊取前揭甲○○、己○○（為張良賢配偶）、丙○○所使用之房屋屋樑杉木，共竊得一百零
    四根杉木（公訴人誤載為九十三根），得手後，將之置於其岳父黃哲和位於新竹
    縣關西鎮石光里十四鄰一四五號房屋旁之空地。嗣於八十七年十二月十八日下午
    二時三十分許，為甲○○發覺報警查獲。
三、案經甲○○訴由新竹縣警察局新埔分局報告台灣新竹地方法院檢察署檢察官呈請
    台灣高等法院檢察署令轉台灣桃園地方法院檢察署檢察官偵查起訴。
    理  由
一、訊據被告乙○○對其曾於右揭時地拿取上揭杉木之事實固不諱言，惟辯稱：前揭
    房屋係其父親所有，僅借予甲○○、丙○○及己○○（即張良賢之配偶）使用，
    甲○○等三人沒有權利，房屋應由其繼承云云。經查：（一）右揭分割家產，將
    座落桃園縣平鎮鄉（現升格為市）南勢村八鄰二十五號（於八十一年四月改編為
    平鎮市金星里十九鄰平鎮三十一號）之新屋，分由丙○○、甲○○、張良賢使用
    之事實，業據告訴人甲○○及被害人丙○○、己○○等人指述甚詳，核與證人即
    被告之大哥丁○○到庭證稱：祖厝（指前揭房屋）有二間，三合院的部分有十五
    間，是丙○○、甲○○、己○○住的，五合院老家是伊與乙○○住的，一人分五
    間，丙○○、甲○○、張良賢部分登記在丙○○之名義下等情相符，並有鬮分書
    影本一份、房屋稅繳款書影本三紙及被告與告訴人等五兄弟所立之遺產土地建築
    改良物所有權分割契約書登記一份在卷可稽。是被告抗辯房屋係其父親所有，應
    由其繼承云云，委無可採。（二）前揭三合院之房屋（即丙○○等三人分得之新
    屋）係四寸磚牆所造，而乙○○所使用之舊屋係土牆所造，業據證人丁○○證述
    明確，並經本院到現場勘驗被告乙○○所使用現未拆除之房屋係土牆（厚度約八
    吋）所造屬實，且被告對其房屋係土牆所造之情所不否認，是查獲之杉木依其所
    架牆壁之痕跡可判定究為丙○○等三人所使用之新屋或被告所使用之舊屋，經本
    院依上揭方法判定共有一百零四根杉木有架於四吋牆之痕跡，此一百零四根杉木
    ，應可認定並非被告房屋拆除後之杉木，是公訴人認係九十三根杉木，尚有誤會
    ，應予敘明。綜上所述，被告所辯顯係卸責之詞，不足採信。故本件事證已臻明
    確，被告犯行堪予認定。
二、核被告所為係犯刑法第三百二十條第一項之竊盜罪，被告分三次竊取杉木，係本
    於一竊盜犯意，為接續犯，應認係單純之一罪。爰審酌被告之品行、犯罪動機、
    目的、手段、所生損害、及犯罪後之態度等一切情狀，量處如主文所示之刑，以
    示儆懲。
據上論結，爰依刑事訴訟法第二百九十九條第一項前段，刑法第三百二十條第一項，
罰金罰鍰提高標準條例第一項前段，判決如主文。
本案經檢察官張春暉到庭執行職務。
中      華      民      國    八十九    年      十      月     十八     日
                                  臺灣桃園地方法院刑事第一庭
                                      法  官    吳爭奇
右正本證明與原本無異
如不服本判決書應於送達後十日內向本院提出上訴狀
                                      書記官    古玉琴
中      華      民      國    八十九    年      十      月     十八     日
論罪科刑依據之法條：
刑法第三百二十條
意圖為自己或第三人不法之所有，而竊取他人之動產者，為竊盜罪，處五年以下有期
徒刑、拘役或五百元以下罰金。
意圖為自己或第三人不法利益，而竊佔他人之不動產者，依前項之規定處斷。
前二項之未遂犯罰之。


司法院資訊處製作；財團法人民間司法改革基金會備份。
